【裁判字號】    92,易,601
【裁判日期】    921128
【裁判案由】    竊盜等
【裁判全文】
臺灣新竹地方法院刑事判決                          九十二年度易字第六０一號
    公  訴  人  臺灣新竹地方法院檢察署檢察官
    被      告  庚○○
                戊○○
右列被告因竊盜等案件，經檢察官提起公訴（九十二年度核退偵字第二一號、九十二
年度偵字第四六一二號），本院依簡式審判程序判決如左：
    主  文
庚○○共同意圖為自己不法之所有，以恐嚇使人將本人之物交付，累犯，處有期徒刑
拾月。
戊○○共同連續於夜間侵入住宅竊盜，處有期徒刑柒月，緩刑年，緩刑期內付保護
管束。
    事  實
一、庚○○前曾於民國九十年七月間因偽造文書案件，經臺灣板橋地方法院以九十年
    度訴字第二００二號判處有期徒刑三月確定，並於九十一年十月二日易科罰金執
    行完畢。竟不知警惕，因與友人辛○○有糾紛，且因戊○○與辛○○之朋友甲○○同住期間得知甲○○所有之５Ｐ—４２４５號自用小客車之停放地點，為圖報
    復辛○○及甲○○，竟基於意圖為自己不法所有之概括犯意，先於九十二年八月
    四日，教唆姓名年籍不詳綽號叫「小高」之成年男子，於同日中午十二時許，在
    新竹市○○區○○路五段一六０巷口，竊取甲○○所有之５Ｐ—４２４５號自用
    小客車。嗣於同月七日，庚○○將已移至自己實力支配之下之５Ｐ—４２４５號
    自用小客車挪移至新竹縣竹北市立游泳池之停車場，為尋覓車輛之甲○○所發現
    ，經報警而查獲上情。
二、庚○○復承前犯意，與「小高」共同基於意圖為自己不法所有之犯意聯絡，由「
    小高」於九十二年九月七日凌晨四時三十分許，在新竹市○○路八六巷五弄三號
    前，竊取丁○○所有價值約新臺幣（下同）六十萬元之６Ｐ—７０４６號自用小
    客車，並竊得放置於車內之０９３２—２８７８９５、０９３６—５８１７３０
    及０９２１—８５０５７０號行動電話共三支，及內裝有七百元現金、溫梅身分
    證一張及０９５３—３０９０９５號行動電話ＳＩＭ卡一張之皮包乙只；二人嗣
    共同基於恐嚇取財之犯意聯絡，由「小高」於同年九月九日凌晨，在新竹市○○
    路八六巷五弄三號丁○○住處門口下方放置紅包袋一個，內容為要求丁○○及其
    子己○○撥打所失竊之行動電話０９５３—３０９０９５號聯絡，因電話無法接
    聽而聯絡不成，再於同日下午四時三十六分許，由庚○○以公共電話撥打己○○
    之０９２７—１２２１８２號電話聯絡，恫嚇以：匯款十萬元以取回車輛，否則
    即將車輛丟棄等語，致丁○○、己○○心生畏懼，經商談價格後，約定交付匯款
    六萬元而取回車輛，己○○遂於翌（十）日下午三時三十八分許將六萬元匯入庚○○所指定之0000000、0000000林雅真桃園縣大園鄉果林村果林
    郵局之帳戶，嗣經小高領取花用完畢，而前開竊得之行動電話、身分證、ＳＩＭ
    卡及皮包並經丟棄，而現金七百元並已花用完畢。
三、庚○○再承前犯意，並告知戊○○如竊得一部汽車，「小高」即會給予一萬元之
    代價，戊○○遂與庚○○、「小高」共同基於意圖為自己不法所有之概括犯意聯
    絡，於同年九月十四日凌晨，由庚○○駕駛前開竊得之６Ｐ—７０４６號自用小
    客車搭載戊○○前往新竹縣寶山鄉○○村○○路八九號，約於當日凌晨四時四十
    分許，由戊○○把風，而由庚○○於夜間自未上鎖之大門侵入八九號乙○○之住
    宅，竊取汽車鑰匙一把及現金四千八百元；得手後，約十分鐘左右，再前往同鄉
    ○○路一０二號丙○○住宅，同由戊○○把風，亦由庚○○於夜間自未上鎖之大
    門侵入丙○○前開住宅，先竊取ＪＯ—７３１０號自用小客車之鑰匙，庚○○隨
    後進入該住宅旁之車庫並以竊得之鑰匙打開車門，坐上駕駛座，而戊○○則坐上
    駕駛座右側之位置，二人發動汽車引擎準備離去時，為丙○○所發現，因而未得
    逞，庚○○與戊○○見狀立即逃逸，仍為接獲報案並到場之員警逮捕，因而查獲
    上情，嗣於同日凌晨五時四十六分許，經庚○○以電話告知己○○車輛放置於新
    竹縣寶山鄉雙溪村萊爾富旁廟前之道路旁，因而尋回丁○○所有之上開６Ｐ—７
    ０４６號自用小客車，且自庚○○身上扣得乙○○之汽車鑰匙及現金四千八百元
    （業已發還乙○○）。
四、案經新竹市警察局第三分局及新竹縣警察局竹東分局報請臺灣新竹地方法院檢察
    署檢察官偵查起訴。
    理  由
一、本件被告二人分別所犯竊盜、恐嚇取財等罪，均非死刑、無期徒刑、最輕本刑為
    三年以上有期徒刑之罪，或高等法院管轄第一審之案件，被告二人於本院審判程
    序進行中，就被訴事實均為有罪之陳述，經本院認合於新修正刑事訴訟法第二百
    七十三條之一之規定，裁定進行簡式審判程序，此合先敘明。
二、認定犯罪事實所憑之證據及其認定之理由：
（一）被告庚○○、戊○○分別於警局訊問時、檢察官偵查中及本院準備程序、簡式
      審判程序時之自白。
（二）被害人甲○○（見九十二年度偵字第四五一六號《下稱第四五一六號》偵查卷
      宗第五頁以下）、己○○（分別見九十二年度偵字第四六一二號《下稱第四六
      一二號》偵查卷宗第十五頁以下、九十二年度核退偵字第二一號《下稱第二一
      號》偵查卷宗第五頁以下）、乙○○及余榮森（見第四六一二號偵查卷宗第十
      一頁以下）分別於警訊時指訴之失竊情節。
（三）並經證人辛○○（見第二一號偵查卷宗第四頁及第十一頁以下）於警訊時及偵
      查中證述屬實。
（四）此外，並有贓證物品認領保管收據一紙（見第四五一六號偵查卷宗第十一頁）
      、贓物認領保管單、車輛竊盜車牌失竊個別查詢報表及警察局車輛尋獲證明單
      各二紙（分別見第四五一六號偵查卷宗第九頁、第十頁，第四六一二號偵查卷
      宗第十九頁至第二十一頁、第二十六頁及第三十五頁）在卷可證。
（五）綜上，可認被告二人上開自白確與事實相符，本件事證已經明確，被告二人犯
      行足以認定，被告二人所為應予以依法論罪科刑。
二、論罪、科刑、刑罰加重、緩刑及保安處分與適用之法律：
（一）核被告庚○○、戊○○係分別觸犯下列各罪：
  １、被告庚○○於上開事實欄一部分：係犯刑法第三百二十條第一項之普通竊盜罪
      ，被告庚○○唆使「小高」之成年男子為犯罪行為，係屬教唆犯，應負教唆竊
      盜之刑責，依所教唆之罪處罰之。
  ２、被告庚○○於上開事實欄二部分：係犯刑法第三百二十條第一項之普通竊盜罪
      及第三百四十六條第一項之恐嚇取財罪。
  ３、被告庚○○、戊○○於上開事實欄三部分：被告二人就被害人余榮森部分，被
      告二人雖已著手竊車並發動引擎之際，即為被害人余榮森發現，而無法將車輛
      駕駛離去隨即逃走，因而未生竊得該車之結果，其犯罪尚屬未遂，核其等二人
      就事實欄三部分，均係分別犯刑法第三百二十一條第一項第一款之於夜間侵入
      住宅竊盜既遂罪（加重竊盜既遂罪）及同條第三項之加重竊盜未遂罪。
（二）共同正犯：被告庚○○於上開事實欄二部分與「小高」之成年男子間，就竊盜
      及恐嚇取財罪；被告庚○○、戊○○於上開事實欄三部分與「小高」之成年男
      子間，就加重竊盜既遂及未遂罪，均分別具有犯意聯絡及行為分擔，均為刑法
      第二十八條之共同正犯。
（三）連續犯：被告庚○○先後四次教唆竊盜、普通竊盜既遂、加重竊盜既遂及未遂
      犯行；被告戊○○先後二次加重竊盜既遂及未遂犯行，均時間緊接、手法雷同
      ，所犯均係基本犯罪構成要件相同之罪名，顯均係基於概括之犯意反覆為之，
      應均依刑法第五十六條連續犯之規定分別論以情節較重之於夜間侵入住宅竊盜
      既遂罪處斷，並依法加重其刑。
（四）牽連犯：被告庚○○所犯之連續於夜間侵入住宅竊盜罪與恐嚇取財罪間，有方
      法目的、原因結果之牽連關係，應依刑法第五十五條之規定，應從較重之恐嚇
      取財罪處斷。
（五）累犯：被告庚○○有事實欄所載之前案，有臺灣高等法院被告全國前案記錄表
      及臺灣新竹地方法院檢察署刑案資料查註紀錄表各一份為證，其五年以內再犯
      本件有期徒刑以上之罪，為累犯，應依刑法第四十七條規定，並遞加重其刑。
（六）科刑：
  １、主刑：審酌被告庚○○僅因與友人發生糾紛，即起意教唆竊盜以及因缺錢無法
      修車即起意竊盜，並向被害人恐嚇取財，顯不尊重他人財產權益之犯罪動機、
      目的，及行竊之手段、曾有上開前科，素行不良、及其所竊得財物價值，而竊
      得財物業已分別由被害人等領回，致被害人等所受損害程度減至最低；而被告
      戊○○因缺錢即同意共同竊盜，並擔任把風之角色分配之犯罪動機、目的，素
      行尚稱良好，而所竊得之財物亦均由被害人等領回，致被害人等所受損害降至
      最低，再被告二人犯後於警訊、偵查中、本院準備程序及簡式審判程序時均能
      坦白承認犯行，態度尚稱良好等一切情狀，分別量處如主文所示之刑。
  ２、緩刑及保安處分：被告戊○○素行良好，前未曾受有期徒刑以上刑之宣告，有
      臺灣高等法院被告全國前案紀錄表及臺灣新竹地方法院檢察署刑案資料查註紀
      錄表各一份在卷可查，其因一時貪慾圖便，致罹刑章，犯後已深知悔悟，被告
      戊○○歷經此次偵審程序及科刑判決之教訓後，當已知所警惕，相信不會再犯
      ，故本院認上開對其所宣告之刑，以暫不執行為適當，爰併宣告緩刑年，緩
      刑期內付保護管束，以勵來茲而啟自新。
四、依刑事訴訟法第二百七十三條之一、第二百九十九條第一項前段，刑法第二十八
    條、第五十六條、第三百二十一條第一項第一款、第三百四十六條第一項、第五
    十五條、第四十七條、第七十四條第一款、第九十三條第一項，判決如主文。
中      華      民      國    九十二    年     十一     月    二十八    日
                                  臺灣新竹地方法院刑事第四庭
                                      法  官  馮  俊  郎
右正本證明與原本無異。
如不服本判決，應於判決送達後十日內向本院提出上訴狀（應附繕本），上訴於臺灣
高等法院。
                                      書記官  鄧  雪  怡
中      華      民      國    九十二    年     十二     月      一      日
附錄本案論罪科刑實體法條全文：
刑法第三百二十一條：
犯竊盜罪而有左列情形之一者，處六月以上、五年以下有期徒刑：
一  於夜間侵入住宅或有人居住之建築物、船艦或隱匿其內而犯之者。
二  毀越門扇、牆垣或其他安全設備而犯之者。
三  攜帶兇器而犯之者。
四  結夥三人以上而犯之者。
五  乘火災、水災或其他災害之際而犯之者。
六  在車站或埠頭而犯之者。
前項之未遂犯罰之。
刑法第三百四十六條：
意圖為自己或第三人不法之所有，以恐嚇使人將本人或第三人之物交付者，處六月以
上五年以下有期徒刑，得併科一千元以下罰金。
以前項方法得財產上不法之利益，或使第三人得之者，亦同。
前二項之未遂犯罰之。


司法院資訊處製作；財團法人民間司法改革基金會備份。
